臺灣板橋地方法院交通事件裁定　　　　　　　　　　九十三年度交聲字第四○八號
　　原處分機關　交通部公路總局臺北區監理所
　　異　議　人
　　即受處分人　甲○○
右列異議人因違反道路交通管理處罰條例案件，對於交通部公路總局臺北區監理所於
民國九十三年二月二十四日以北監營字第裁四○－一Ａ0000000號違反道路交
通管理事件裁決書所為之處分，聲明異議，本院裁定如左：
    主  文
異議駁回。
    理  由
一、異議意旨略以：異議人於民國九十二年十一月十一日上午十一時四十五分許，因
    有事至臺北車站，見當時停車處是人行道旁一塊凸出的空地，且已經有十多輛機
    車停在此處，卻未見這十多輛機車被開罰單，如左圖所示現場情況下，一般民眾
    很容易被誤導此處可停車，異議人懇請法院還其公道，爰依法聲明異議云云。
二、按汽車駕駛人停車時，有左列情形之一者，處新臺幣六百元以上一千二百元以下
    罰鍰：一、在禁止臨時停車處所停車者。二、‧‧‧。四、在設有禁止停車標誌
    、標線之處所停車者。‧‧‧」，道路交通管理處罰條例第五十六條第一項定有
    明文。又「人行道」係指為專供行人通行之騎樓、走廊，及劃設供行人行走之地
    面道路，與人行天橋及人行地下道；而橋樑、隧道、圓環、障礙物對面、鐵路平
    交道、「人行道」、行人穿越道、快車道等處，不得臨時停車，道路交通管理處
    罰條例第三條第三款、道路交通安全規則第一百十一條第一項第一款亦分別定有
    明文。
三、經查：本件異議人即受處分人甲○○所有車牌號碼ＤＮＣ－四五○號輕型機車，
    於九十二年十一月十一日上午十一時五十八分許，將前開車輛停放於臺北市市○
    ○道○段臺北車站口，因在設有禁止停車標誌之處所停車，經臺北市停車管理處
    執勤交通助理員劉江山拍照逕行舉發之違規事實，有臺北市政府交通局於九十二
    年十一月十八日以北市交停字第一Ａ0000000號舉發違反道路交通管理事
    件通知單影本一紙及現場採證照片一幀在卷可稽，且異議人對於前開機車於上述
    時、地停車之事實，亦不爭執。查異議人停車處所確實設有明顯之「人行道禁止
    停車」標誌供駕駛人遵循辨識，顯非一般觀念上可供停放車輛之處，此有卷附之
    臺北市停車管理處九十二年十二月二十四日北市停四字第○九二三七七六六七○
    ○號函影本一件足證，且異議人於聲明異議狀上所繪之現場簡圖上亦標有「禁停
    標誌」於人行道上，而異議人機車之停車處所正是位在該標誌附近，是異議人在
    設有禁止停車標誌之處所停車之違規事實應屬明確。況且，人行道不得臨時停車
    ，已如前述，依本件採證照片所示，異議人停放機車之位置仍是在人行道上，該
    處地面並未劃有機車停車格，顯見該處所僅供行人行走之用而不得作為停車之處
    所，異議人謂該處所是人行道旁一塊凸出的空地，一般民眾很容易被誤導此處可
    停車云云，要非可取。綜上所述，異議人於前述時、地在設有禁止停車標誌之處
    所停車之違規事實，堪以認定。是原處分機關據以援引上開規定，裁處異議人即
    受處分人罰鍰新臺幣六百元，於法並無違誤，本件聲明異議為無理由，應予駁回
    。
據上論斷，應道路交通管理處罰條例第八十七條第二項、道路交通案件處理辦法第十
九條，裁定如主文。
中      華      民      國    九十三    年      四      月     二十     日
                                  臺灣板橋地方法院交通法庭
                                      法  官  戴  嘉  清
右正本證明與原本無異。
如不服本裁定，應於裁定送達後五日內向本院提出抗告狀。
                                      書記官  許  千  士       二十
中      華      民      國    九十三    年      四      月              日
